【裁判字號】    98,易,506
【裁判日期】    981022
【裁判案由】    竊盜等
【裁判全文】
臺灣士林地方法院刑事判決
公  訴  人  臺灣士林地方法院檢察署檢察官
被      告  乙○○
上列被告因竊盜等案件，經檢察官提起公訴（98年度偵字第1169
1 號、第12144號），本院判決如下：
    主  文
乙○○竊盜，共拾罪，各處有期徒刑肆月，如易科罰金，均以新
臺幣壹仟元折算壹日；又無故侵入他人住宅，處有期徒刑參月，
如易科罰金，以新臺幣壹仟元折算壹日。應執行有期徒刑貳年拾
月，如易科罰金，以新臺幣壹仟元折算壹日。
    事  實
一、乙○○因竊盜案件，甫於民國98年4 月14日，經本院以98年
    度審易字第330 號刑事判決判處有期徒刑6 月，緩刑2 年確
    定，尚在緩刑期間。詎仍不知悔改，竟意圖為自己不法之所
    有，分別於附表編號1 至4 及編號6 至10所示之時間、地點
    ，徒手竊取上開編號所示所有人之財物。乙○○於竊得附表
    編號4 己○○黑色手提包1 只後，因發現手提包內有己○○
    之證件及住家鑰匙，竟分別基於意圖為自己不法之所有及侵
    入住宅之犯意，於98年7 月31日18時10分至20分許之日間，
    依上開證件上之住址，持該手提包內之鑰匙，無故侵入己○○位於臺北縣淡水鎮○○路○ 段18巷26號3 樓之住宅，竊得
    如附表編號5 所示之物後離去。乙○○竊得附表所示之物品
    後，除將現金花用殆盡，以及將附表編號6 戊○○之公事包
    棄置在臺北縣淡水鎮○○街5 巷巷口外，其餘贓物則藏放在
    臺北縣淡水鎮○○街76巷34弄2 之1 號之租屋處。嗣附表編
    號8 癸○○之男友陳俊翔調閱監視錄影器，確認乙○○長相
    及竊盜時所騎乘之車牌號碼為ARX-103 號紅色重型機車，於
    98年9 月1 日20時許，在臺北縣淡水鎮○○路93號附近，發
    現乙○○行蹤後，尾隨至乙○○上開租屋處而報警查獲。
二、案經壬○○、辛○○、甲○○、己○○、丙○○、庚○○、
    癸○○、戊○○及丁○○訴由臺北縣政府警察局淡水分局報
    請臺灣士林地方法院檢察署檢察官偵查起訴。
    理  由
一、上揭事實，業據被告乙○○於偵查及本院審理中坦承不諱（
    見偵查卷第62頁、第63頁、第79頁、第82頁、本院訊問筆錄
    第2 頁），核與被害人壬○○、辛○○、甲○○、己○○、
    丙○○、庚○○、癸○○、戊○○、丁○○於警詢中指訴之
    情節及證人陳俊翔於警詢中證述之過程相符，被告對於上開
    警詢中之陳述均無意見，本院審酌該陳述做成時之情況亦屬
    適當，依刑事訴訟法第159 條之5 第1 項均得作為證據，並
    有贓物認領保管單、扣押物品目錄表、被告租屋處之照片及
    車籍資料查詢表等附卷可稽，均足認被告上開出於任意性之
    自白與事實相符，得採為認定事實之證據。本件事證明確，
    被告犯行已堪認定，均應依法論科。
二、核被告乙○○所為竊取附表編號1 至10之他人物品，均係犯
    刑法第320 條第1 項竊盜罪；又被告於附表編號5 所示之時
    間，侵入被害人己○○住宅之行為，業據己○○提出告訴（
    見偵查卷第87頁、第88頁），係犯刑法第306 條第1 項之侵
    入他人住宅罪。其所犯上開10次竊盜罪及1 次侵入他人住宅
    罪，犯意各別，行為互異，應分論併罰之。爰審酌被告於98
    年4 月間，甫因竊盜案件獲判緩刑，尚在緩刑期間，有臺灣
    高等法院被告前案記錄表在卷可參，竟又再犯本件，惟被告
    犯罪後已坦承犯行，與其犯罪之動機、手段、目的、竊得之
    財物價值、尚未賠償被害人所受之損害等一切情狀，分別量
    處如主文所示之刑，並均諭知易科罰金之折算標準，及定其
    應執行之刑。另參照司法院大法官會議解釋釋字第662 號解
    釋：「中華民國94年2 月2 日修正公布之現行刑法第41條第
    2 項，關於數罪併罰，數宣告刑均得易科罰金，而定應執行
    刑之刑逾6 個月者，排除適用同條第1 項得易科罰金之規定
    部分，與憲法第23條規定有違，並與本院釋字第366 號解釋
    意旨不符，應自本解釋公布之日起失其效力」，可知對於數
    罪併罰，數宣告刑均得易科罰金，而定應執行之刑超過6 個
    月之案件，仍應宣告得易科罰金，爰併諭知應執行刑之易科
    罰金折算標準。至於檢察官於起訴書中雖請求為強制工作之
    宣告，然本院認上開所宣告之刑期已足懲儆，無再宣告強制
    工作之必要，附此說明。
據上論結，應依刑事訴訟法第284 條之1 、第299 條第1 項前段
，刑法第306 條第1 項、第320 條第1 項、第51條第5 款、第41
條第1 項前段、刑法施行法第1 條之1 ，判決如主文。
本案經檢察官黃育仁到庭執行職務。
中    華    民    國    98    年    10    月    22    日
                  刑事第四庭法  官  林政佑
以上正本證明與原本無異。
如不服本判決應於收受判決後10日內向本院提出上訴書狀，並應
應敘述具體理由。其未敘述上訴理由者，應於上訴期間屆滿後20
日內向本院補提理由書（均須按他造當事人之人數附繕本）「切
勿逕送上級法院」。
                            書記官  蔡昀潔
中    華    民    國    98    年    10    月    22    日
附表：
┌──┬──────┬───┬──────┬────────┐
│編號│時間        │所有人│地點        │竊取方式及物品  │
├──┼──────┼───┼──────┼────────┤
│1   │98年7月16日 │壬○○│臺北縣淡水鎮│徒手竊取壬○○放│
│    │14時許      │      │北新路182巷 │置在所騎乘車號SH│
│    │            │      │41弄10號前  │9-231 號輕型機車│
│    │            │      │            │腳踏板上白色手提│
│    │            │      │            │包1 只，內有楊雅│
│    │            │      │            │惠身分證、健保卡│
│    │            │      │            │、中國信託及郵局│
│    │            │      │            │提款卡及中國信託│
│    │            │      │            │、台新銀行、匯豐│
│    │            │      │            │銀行信用卡各1 張│
│    │            │      │            │、消費券新臺幣（│
│    │            │      │            │下同）500 元、現│
│    │            │      │            │金2 萬2,000 餘元│
│    │            │      │            │與壬○○之女健保│
│    │            │      │            │卡1 張。        │
├──┼──────┼───┼──────┼────────┤
│    │98年7月31日 │      │臺北縣淡水鎮│徒手竊取辛○○置│
│2   │15時18分許  │辛○○│新春街82號前│放在車牌號碼ARX-│
│    │            │      │            │103 號機車腳踏板│
│    │            │      │            │上之提袋，內有瓦│
│    │            │      │            │斯計量器4顆     │
├──┼──────┼───┼──────┼────────┤
│3   │98年7月31日 │甲○○│臺北縣淡水鎮│徒手竊取甲○○所│
│    │15時30分許  │      │新興街6號前 │有車牌號碼CXP-61│
│    │            │      │            │0 號機車置物箱內│
│    │            │      │            │皮包1 只，內有郵│
│    │            │      │            │局存摺、淡水一信│
│    │            │      │            │存摺、淡水農會存│
│    │            │      │            │摺、臺灣銀行存摺│
│    │            │      │            │各1 本及印章、鑰│
│    │            │      │            │匙與現金2,000元 │
│    │            │      │            │等物。          │
├──┼──────┼───┼──────┼────────┤
│4   │98年7月31日 │己○○│臺北縣淡水鎮│徒手竊取己○○置│
│    │18時許      │      │博愛街15號前│放於雙人嬰兒車手│
│    │            │      │            │把上黑色手提包一│
│    │            │      │            │只，內有尿布、小│
│    │            │      │            │孩用品、身分證、│
│    │            │      │            │健保卡、駕照、悠│
│    │            │      │            │遊卡及住處鑰匙等│
│    │            │      │            │物。            │
├──┼──────┼───┼──────┼────────┤
│5   │98年7月31日 │己○○│臺北縣淡水鎮│持己○○黑色手提│
│    │18時20分許之│      │水源街1段18 │包內之鑰匙，開門│
│    │日間        │      │巷26號3樓   │侵入己○○住宅內│
│    │            │      │            │，竊取屋內己○○│
│    │            │      │            │所有之現金2 萬  │
│    │            │      │            │7,856 元、CANON │
│    │            │      │            │牌數位相機1 臺。│
├──┼──────┼───┼──────┼────────┤
│6   │98年8月27日 │丙○○│臺北縣淡水鎮│徒手竊取丙○○置│
│    │21時許      │      │北新路182巷 │放於「2D水飲料店│
│    │            │      │「2D水飲料店│」櫃臺角落附近黑│
│    │            │      │」前        │色背包1 個，內有│
│    │            │      │            │身分證、健保卡、│
│    │            │      │            │郵局提款卡、機車│
│    │            │      │            │駕照、啟英高中畢│
│    │            │      │            │業證書、現金5,30│
│    │            │      │            │0元。           │
├──┼──────┼───┼──────┼────────┤
│7   │98年8月31日9│庚○○│臺北縣淡水鎮│徒手竊取庚○○置│
│    │時43分許    │      │大忠街11號郵│放於其所騎乘機車│
│    │            │      │局前        │前座之紫紅色行李│
│    │            │      │            │箱1 只，內有林采│
│    │            │      │            │霖衣物、保養品、│
│    │            │      │            │普門中學運動服、│
│    │            │      │            │、羊毛披肩、sisl│
│    │            │      │            │ey保養品公司資料│
│    │            │      │            │。              │
├──┼──────┼───┼──────┼────────┤
│8   │98年8月31日 │癸○○│臺北縣淡水鎮│徒手竊取癸○○置│
│    │22時30分許  │      │英專路93號前│放於證人陳俊翔所│
│    │            │      │            │騎乘車號CXH-555 │
│    │            │      │            │號重型機車腳踏板│
│    │            │      │            │處之GUCCI牌眼鏡2│
│    │            │      │            │副、化妝品包2 組│
│    │            │      │            │、個人衣物、信件│
│    │            │      │            │等物。          │
├──┼──────┼───┼──────┼────────┤
│9   │98年9月1日  │戊○○│臺北縣淡水鎮│徒手竊取戊○○置│
│    │16時45分許  │      │大忠街113巷 │放於其所騎乘車牌│
│    │            │      │20號前      │號碼AXF-839 號重│
│    │            │      │            │型機車腳踏墊上公│
│    │            │      │            │事包1 只，內有紅│
│    │            │      │            │樹林有線電視公司│
│    │            │      │            │連號派工單、通知│
│    │            │      │            │單各1 本、公司識│
│    │            │      │            │別證1 張、路段明│
│    │            │      │            │細1份、工具1組、│
│    │            │      │            │名片1 盒、註冊繳│
│    │            │      │            │費單1張等物。   │
├──┼──────┼───┼──────┼────────┤
│10  │98年9月1日  │丁○○│臺北縣淡水鎮│徒手竊取丁○○騎│
│    │16時52分許  │      │大忠街89號前│乘車牌號碼CUW-70│
│    │            │      │            │0 號重型機車置物│
│    │            │      │            │箱內NOKIA 牌手機│
│    │            │      │            │1 支（價值3500元│
│    │            │      │            │）及現金450 元。│
└──┴──────┴───┴──────┴────────┘


司法院資訊處製作；財團法人民間司法改革基金會備份。
